【裁判字號】    90,交易,185
【裁判日期】    900424
【裁判案由】    公共危險
【裁判全文】
臺灣臺中地方法院刑事判決                          九十年度交易字第一八五號
    公  訴  人  臺灣台中地方法院檢察署檢察官
    被      告  丙○○
右列被告因公共危險等案件，經檢察官聲請簡易判決處刑 (九十年度偵字第二○八六
號)本院認不宜以簡易判決處刑，爰依通常程序審理，判決如左：
    主  文
丙○○明服用酒類，不能安全駕駛動力交通工具而駕駛，處拘役參拾日。如易科罰金
，以參佰元折算壹日。
被訴過失傷害部分，公訴不受理。
    事  實
一、丙○○於九十年一月十六日十六時十六分許，飲酒後其每公升吐氣之酒精含量已
    超過０．三ｍｇ，已達不能安全駕駛動力交通工具之程度，仍執意駕駛其車牌號
    碼Ａ８－五七一三號自小客車，沿台中縣沙鹿鎮○○路由東向西方向行駛，丙○○竟疏於注意車前狀況，在前揭路北勢國小側門前，擦撞及學童甲○○，致甲○○受有左側肱骨骨折，左側腰部挫傷及擦傷、頭部外傷，上呼吸道炎等傷害（傷
    害部分已於審理中撤回告訴）。
二、案經甲○○之母乙○○告訴及台中縣警察局清水分局報告檢察官偵查起訴
    理  由
甲、有罪部分：
一、訊据被告丙○○固不否認於右揭時地酒後駕車肇事之事實，惟否認有不能安全駕
    駛動力交通工具之犯行，辯稱：伊雖然有喝酒，但意識仍很清醒云云。惟查右揭
    事實，業據告訴人乙○○於警訊時指訴甚詳，並有交通事故調查報告表、酒精濃
    度呼氣測試單（○點三毫克）、舉發通知單影本一紙、診斷證明書一紙附卷可稽
    。且据証人即處理現場之警員丁○○到庭証稱：被告在現場及到警察局時，其生
    理上有比較不協調等語。按刑法第一百八十五條之三，條文中所稱「不能安全駕
    駛動力交通工具」係屬不確定之法律概念，除衡之行為人駕車時飲用酒類之程度
    及血液中酒精含量之多寡外，並應參以行為人當時之精神狀態、駕馭車輛之情形
    及對於交通號誌或指揮之遵守能力，以資相佐，斷非徒以飲酒數量作為取決是否
    成罪之唯一標準。法務部八十八年五月十八日法八八檢字第００一六六九號函即
    同此意旨。被告駕車前即已飲用酒類，於駕駛車輛肇事後約一小時，經警測定其
    吐氣中所含酒精成分已達每公升零點三毫克，依人体生理代謝作用，堪認被告於
    肇事時其酒精濃度當不止此數值，揆之前揭說明，其駕駛車輛之注意能力已因飲
    酒而較平日為低，並疏於注意行人擦撞及學童甲○○受傷，顯已不能安全駕駛動
    力交通工具事証明確，被告犯行堪以認定。
二、核被告所為係犯刑法第一百八十五條之三之公共危險罪。爰審酌被告犯罪所生危
    害尚非重大，於肇事後已與被害人和解，犯後態度尚稱良好等一切情狀，量處如
    主文所示之刑，並諭知易科罰金之折算標準。
乙、不受理部分：
一、公訴意旨另以：被告於右揭時地酒後駕駛車牌號碼Ａ８－五七一三號自小客車，
    沿台中縣沙鹿鎮○○路由東向西方向行駛，丙○○竟疏於注意車前狀況，在前揭
    路北勢國小側門前，擦撞及學童甲○○，致甲○○受有左側肱骨骨折，左側腰部
    挫傷及擦傷、頭部外傷，上呼吸道炎等傷害。因認被告犯有刑法第二百八十四條
    第一項前段之過失傷害罪等語。
二、按告訴乃論之罪，其告訴人於第一審辯終結前，得撤回其告訴；又告訴經撤回者
    ，應諭知不受理之判決，刑事訴訟法第二百三十八條第一項、第三百零三條第三
    款分別定有明文。經查本件被告上開犯行經檢察官以刑法第二百八十四條第一項
    前段之過失傷害罪提起公訴，依同法第二百八十七條前段規定係屬告訴乃論之罪
    ，茲據告訴人乙○○於辯論終結前具狀撤回其告訴，有撤回告訴狀錄附卷可稽，
    依前開規定，爰諭知不受理之判決。
丙、據上論斷，應依刑事訴訟法第二百九十九條第一項前段、第三百零三條第三款、
    第四百五十二條、刑法第一百八十五條之三、第四十一條第一項，罰金罰鍰提高
    標準條例第二條，判決如主文。
中      華      民      國    九十      年      四      月    二十四    日
                                    臺灣臺中地方法院交通法庭
                                        法  官  許金樹
右正本證明與原本無異。
如不服本判決，應於判決送達後十日內向本院提出上訴狀( 應附繕本 )，上訴於臺灣
高等法院臺中分院。
                                        書記官
中      華      民      國    九十      年      四      月    二十七    日
刑法第一百八十五條之三：
服用毒品、麻醉藥品、酒類或其他相類之物，不能安全駕駛動力交通工具而駕駛者，
處一年以下有期徒刑、拘役或三萬元以下罰金。


司法院資訊處製作；財團法人民間司法改革基金會備份。
